【裁判字號】    98,易,3364
【裁判日期】    990108
【裁判案由】    詐欺
【裁判全文】
臺灣板橋地方法院刑事判決              98年度易字第3364號
公  訴  人  臺灣板橋地方法院檢察署檢察官
被      告  己○○
上列被告因詐欺等案件，經檢察官提起公訴（98年度偵字第3207
2 號），本院合議庭裁定改依簡式審判程序審理，並判決如下：
    主      文
己○○共同犯如附表所示之罪，均累犯，各處如附表所示之刑，
如易科罰金，均以新台幣壹仟元折算壹日，如附表所示之物沒收
。應執行有期徒刑伍月，如易科罰金，以新台幣壹仟元折算壹日
，扣案SONY ERICSSON 行動電話（含門號0000000000
號SIM 卡壹張、電池壹個），及BIRD ENS行動電話（含門號00
00000000號SIM 卡壹張、電池壹個）各壹具均沒收。
    事實及理由
一、本案犯罪事實、證據，除補充、更正如下，其餘均引用附件
    起訴書之記載。
  (一)事實部分：
  1.更正起訴書犯罪事實第1 行「簡嘉」為「嘉簡」。
  2.更正起訴書第4 頁第13行「黃裕『享』」為「黃裕『鈞』」
    。
  3.補充起訴書犯罪事實(三)部分：乙○○並將其京城商業銀行帳
    號0000000000號帳戶存摺影本一併交付。
  4.補充起訴書犯罪事實(五)部分：丙○○原名林裕昌（係於民國
    98年11月10日更名）。
  5.為警扣得己○○、錡人瑋供犯事實(五)98年11月20日部分犯行
    聯絡所用，分別為兩人所有之SONY ERICSSON 行動電話（含
    門號0000000000號SIM 卡1 張、電池1 個），及BIRD ENS行
    動電話（含門號0000000000號SIM 卡1 張、電池1 個）各1
    具。
  (二)證據部分補充：己○○於本院訊問時之自白。
二、被告己○○所犯為死刑、無期徒刑或最輕本刑為3 年以上有
    期徒刑以外之罪，其於準備程序中就被訴事實為有罪之陳述
    ，經法官告知簡式審判程序之旨，並聽取公訴人之意見後，
    依刑事訴訟法第273 條之1 第1 項規定，裁定由受命法官獨
    任進行簡式審判程序，合先敘明。
三、核被告如起訴書犯罪事實之所為（共6 部分，包括起訴書(一)
    至(五)部分，其中(五)有98年11月7 日及98年11月20日兩部分）
    ，均係犯刑法第339 條第1 項之詐欺取財罪；又犯罪事實(五)
    之98年11月20日部分，被告已著手向告訴人丙○○施用詐術
    ，然因丙○○先前曾遭該集團詐騙，而未陷於錯誤，致被告
    之詐欺取財犯行未能得逞，應屬未遂，故核被告此部分之所
    為，係犯刑法第339 條第3 項、第1 項之詐欺取財未遂罪。
    被告與自稱「小陳」、「阿民」、「周經理」、「廖經理」
    之人，及錡人瑋等成年之詐欺集團成員間，就上揭犯行，有
    犯意聯絡及行為分擔，為共同正犯。被告所犯上開6 罪間，
    犯意各別，行為互殊，應分論併罰。又被告有起訴書犯罪事
    實欄所記載之犯罪科刑紀錄，於96年3 月16日易科罰金執行
    完畢，有卷附臺灣高等法院被告前案紀錄表可按，其受有期
    徒刑執行完畢，5 年以內故意再犯有期徒刑以上之各罪，均
    為累犯，應各依法加重其刑。被告已著手於犯罪事實(五)之98
    年11月20日詐欺行為之實施，惟尚未得手，業據證人即告訴
    人丙○○、證人即共犯錡人瑋分別證述明確（見偵卷第10、
    25、89頁），是檢察官認此部分犯行係屬既遂，容有誤會；
    而該部分之犯罪既屬未遂，爰依刑法第25條第2 項之規定，
    按既遂之刑度減輕其刑，並依法先加後減之。
四、爰審酌被告有詐欺前科，有臺灣高等法院被告前案紀錄表可
    憑，又再犯本案詐欺犯行，足見其未改正不勞而獲之心態，
    且正值壯年，不思以己力謀取，卻以詐欺方式冀得不法財物
    ，行為實屬不該；惟念其坦承犯行，尚有悔意，又被害人戊
    ○○、丁○○、甲○○、乙○○已將遭詐欺之物領回，及被
    告犯罪之動機、目的、手段、所得、所生損害等一切情狀，
    分別量處如主文所示之刑，並均諭知易科罰金之折算標準，
    再定其應執行之刑，以資懲儆。扣案SONY ERICSSON 行動電
    話（含門號0000000000號SIM 卡1 張、電池1 個），及BIRD
    ENS 行動電話（含門號0000000000號SIM 卡1 張、電池1 個
    ）各1 具，分別為錡人瑋、被告所有，及供犯起訴書事實(五)
    98年11月20日部分犯行聯絡使用，業據兩人分別於警詢時供
    述明確（見偵卷第11、23頁），足見被告嗣於本院供稱未曾
    撥打錡人瑋0000000000門號云云，並非屬實，自無從採信；
    爰均依刑法第38條第1 項第2 款，予以宣告沒收。
五、據上論斷，應依刑事訴訟法第273 條之1 第1 項、第299 條
    第1 項前段、第310 條之2 、第454 條第2 項，刑法第28條
    、第339 條第3 項、第1 項、第47條第1 項、第25條第2 項
    、第41條第1 項前段、第51條第5 款、第38條第1 項第2 款
    ，刑法施行法第1 條之1 ，判決如主文。
本案經檢察官楊景舜到庭執行職務。
中    華    民    國    99    年    1     月    8     日
                  刑事第十六庭  法  官  洪珮婷
以上正本證明與原本無異。
如不服本判決應於收受本判決後10日內向本院提出上訴書狀，並
應敘述具體理由，如未敘述上訴理由者，應於上訴期間屆滿後20
日內補提理由書狀於本院（均須按他造當事人之人數附繕本）「
切勿逕送上級法院」。
                                書記官  陳永訓
中    華    民    國    99    年    1     月    8     日
附表：
┌──┬──────┬────────────┬──────────────┐
│編號│  犯罪事實  │       罪名及刑度       │          應沒收物          │
├──┼──────┼────────────┼──────────────┤
│ 1  │起訴書(一)部分│己○○犯詐欺取財罪，累犯│             無             │
│    │            │，處有期徒刑月。      │                            │
├──┼──────┼────────────┼──────────────┤
│ 2  │起訴書(二)部分│己○○犯詐欺取財罪，累犯│             無             │
│    │            │，處有期徒刑月。      │                            │
├──┼──────┼────────────┼──────────────┤
│ 3  │起訴書(三)部分│己○○犯詐欺取財罪，累犯│             無             │
│    │            │，處有期徒刑月。      │                            │
├──┼──────┼────────────┼──────────────┤
│ 4  │起訴書(四)部分│己○○犯詐欺取財罪，累犯│             無             │
│    │            │，處有期徒刑月。      │                            │
├──┼──────┼────────────┼──────────────┤
│ 5  │起訴書(五)98年│己○○犯詐欺取財罪，累犯│             無             │
│    │11月7 日部分│，處有期徒刑月。      │                            │
├──┼──────┼────────────┼──────────────┤
│ 6  │起訴書(五)98年│己○○犯詐欺取財未遂罪，│SONY ERICSSON 行動電話（含門│
│    │11月20日部分│累犯，處有期徒刑貳月。  │號0000000000號SIM 卡1 張、電│
│    │            │                        │池1 個），及BIRD ENS行動電話│
│    │            │                        │（含門號0000000000號SIM 卡1 │
│    │            │                        │張、電池1 個）各1 具。      │
└──┴──────┴────────────┴──────────────┘
附錄本判決論罪之法條：
中華民國刑法第339條
意圖為自己或第三人不法之所有，以詐術使人將本人或第三人之
物交付者，處5 年以下有期徒刑、拘役或科或併科1 千元以下罰
金。
以前項方法得財產上不法之利益或使第三人得之者，亦同。
前2 項之未遂犯罰之。

司法院資訊處製作；財團法人民間司法改革基金會備份。
